# 请教陈版应收账款账龄划分逻辑问题

提问人：张晓 丹 ## 时间：2022-02-25 11:15:10
陈老师，请教一下。应收账款账龄划分中，账龄越长金额越小，账龄越短金额越大吗。比如2-3年 3000 万，1-2年就一定比 3000 万大吗

回答人：chenyiwei
一般情况下是这样的，但前提是：较长账龄的应收款项都是由以前年度的较短账龄应收款项“迁徙”而来。如果在某些特殊案例中，这一假设被打破，则可能出现一些看似异常的情况，应注意获取合理解释。